【裁判字號】    98,易,1028
【裁判日期】    990129
【裁判案由】    違反毒品危害防制條例
【裁判全文】
臺灣屏東地方法院刑事判決              98年度易字第1028號
公  訴  人  臺灣屏東地方法院檢察署檢察官
被      告  甲○○
上列被告因違反毒品危害防制條例案件，經檢察官提起公訴（98
年度毒偵字第1567號），被告於準備程序中就被訴事實為有罪陳
述，經本院告知簡式審判程序之旨，並聽取當事人意見後，本院
合議庭裁定由受命法官獨任依簡式審判程序審理，判決如下：
    主  文
甲○○施用第二級毒品，累犯，處有期徒刑捌月。
    事  實
一、甲○○前於民國89年間，因施用毒品案件，迭經法院裁定送
    觀察勒戒、強制戒治後，而於90年7 月23日執行完畢，並經
    臺灣屏東地方法院檢察署檢察官以90年度戒毒偵字第268 號
    為不起訴處分確定。又於94、95年間，因恐嚇、施用毒品、
    偽造文書等案件，分別經臺灣高雄地方法院以94年度簡字第
    5676號判處有期徒刑5 月、臺灣臺南地方法院以95年度簡字
    第1067號判處有期徒刑6 月、本院以95年度簡字第1795號判
    處有期徒刑6 月，上開各罪經減刑後合併定應執行有期徒刑
    8 月確定，並於96年4 月2 日執行完畢。詎其仍不知悔改，
    明知甲基安非他命業經公告列為毒品危害防制條例之第二級
    毒品，不得持有、施用，竟基於施用第二級毒品之犯意，於
    98年7 月27日23時許，在屏東縣內埔鄉某處工寮內，以將甲
    基安非他命放入玻璃球內燒烤後吸食煙霧之方式，施用第二
    級毒品甲基安非他命1 次。嗣於98年7 月28日0 時40分許，
    甲○○在屏東縣潮州鎮○○里○○路段遇警攔檢，後經其同
    意採集尿液送驗，結果呈現甲基安非他命陽性反應，始悉上
    情。
二、案經屏東縣政府警察局潮州分局報告臺灣屏東地方法院檢察
    署檢察官偵查起訴。
    理  由
一、本件係依刑事訴訟法第273 條之1 第1 項行簡式審判程序，
    其證據調查依同法第273 條之2 所定原不受審判外陳述排除
    之限制；又被告對於卷內各項證據亦不爭執證據能力，復無
    事證顯示有何違法取得或類此瑕疵之情，故卷內所列各項證
    據，自均有證據能力，合先敘明。
二、上揭犯罪事實，業經被告坦承不諱，另據前開採尿檢驗結果
    ，亦呈甲基安非他命陽性反應，有臺灣檢驗科技股份有限公
    司濫用藥物尿液檢驗報告、被告之尿液送驗代號與姓名對照
    表等件為憑（見警卷第14-15 頁）。此外尚有員警查獲報告
    、查獲施用毒品案件報告表所示偵辦經過在卷可參（見警卷
    第1-2 頁）。是認被告之自白與事實相符，堪予採信，從而
    本件罪證明確，被告犯行洵足認定，應依法論科。
三、按毒品危害防制條例就施用毒品者，只於「初犯」及「5 年
    後再犯」2 種情形有其追訴條件之限制，倘初犯後5 年內已
    再犯，縱第3 次或第3 次以上施用毒品之時間在初犯釋放5
    年後，仍與「5 年後再犯」有別，顯見其再犯率甚高，原實
    施之觀察勒戒或強制戒治未收實效，自應逕行追訴處罰（最
    高法院97年9 月9 日97年度第5 次刑事庭會議決議參照）。
    本件被告前於90年7 月間因施用毒品而受觀察勒戒、強制戒
    治執行後，旋於95年1 月間復施用毒品、經法院判刑，業如
    前述，並有前案紀錄表、刑案資料查註紀錄表各1 份可考，
    是依上揭說明，本案自應逕行追訴處罰。
四、按甲基安非他命係毒品危害防制條例第2 條第2 項第2 款所
    定第二級毒品。核被告所為，係犯毒品危害防制條例第10條
    第2 項之施用第二級毒品罪。被告持有毒品之低度行為應被
    施用之高度行為所吸收，不另論罪。被告曾受如事實欄所載
    判刑執行等情，有上開前案紀錄資料足稽，其於徒刑執行完
    畢後，5 年內故意再犯本件有期徒刑以上之罪，為累犯，應
    依刑法第47條第1 項加重刑度。爰審酌被告早於89年間起，
    迭因施用毒品案件，屢受觀察勒戒、強制戒治與判刑執行，
    仍不知戒斷毒癮，復而犯下本案，顯見絲毫未因歷經司法程
    序而收得教訓，原不宜寬貸，惟念及被告尚能坦然面對己身
    刑責、自白罪行不諱，犯後態度非劣等一切情狀，量處如主
    文所示之刑，以資懲儆。
五、本件被告自承以友人之玻璃球施用毒品、旋後已將該玻璃球
    返還等語（見本院99年1 月18日審判筆錄第3 頁），是無證
    據證明被告以所有之物供犯罪使用或該物係違禁物，自不予
    宣告沒收，附此敘明。
據上論斷，應依刑事訴訟法第273 條之1 第1 項、第299 條第1
項前段，毒品危害防制條例第10條第2 項，刑法第11條前段、第
47條第1 項，判決如主文。
本案經檢察官曾士哲到庭執行職務
中    華    民    國    99    年    1     月    29    日
                  刑事第四庭    法  官  江振源
以上正本證明與原本無異
如不服本判決，應於判決送達後10日內向本院提出上訴書狀（應
附繕本），其未敘述上訴理由者，應於上訴期間屆滿後20日內補
提理由書狀於本院，上訴於臺灣高等法院高雄分院。
中    華    民    國    99    年     2    月    1     日
                                書記官  潘豐益
附錄本判決論罪科刑法條：
毒品危害防制條例第10條
施用第一級毒品者，處六月以上五年以下有期徒刑。
施用第二級毒品者，處三年以下有期徒刑。

司法院資訊處製作；財團法人民間司法改革基金會備份。
